【裁判字號】    89,上易,334
【裁判日期】    890323
【裁判案由】    贓物
【裁判全文】
臺灣高等法院高雄分院刑事判決                    八十九年度上易字第三三四號
    上訴人
    即被告      乙○○
右上訴人因贓物案件，不服台灣高雄地方法院八十九年度易緝字第五號中華民國八十
九年一月廿五日第一審判決（起訴案號：台灣高雄地方法院檢察署八十八年度偵字第
四一九八號），提起上訴，本院判決如左：
    主  文
上訴駁回。
    事  實
一、乙○○曾有竊盜、妨害兵役、詐欺、偽造文書等犯罪前科，於八十五年間，又因
    贓物案件，經法院判處有期徒刑六月確定，並於八十五年九月十日執行完畢，仍
    不知悔改。復於八十七年十二月二日，在高雄縣鳳山市○○街一七九號前，明知
    陸昭呈所騎乘之車號ＯＮＣ－七二一號重型機車一輛，係來路不明之贓車（甲○
    ○所有，於八十七年十一月十三日九時許，在高雄縣大寮鄉○○路二五三之十六
    號前失竊），竟仍以新台幣（下同）五千元之賤價向陸昭呈購買該車，留供騎用
    。嗣於八十八年二月三日十時許，騎用該車途經高雄縣鳳山市○○街二五巷五號
    前，為警查獲，並扣得非供犯罪用之機車鑰匙二把。
二、案經高雄市政府警察局苓雅分局報請臺灣高雄地方法院檢察署檢察官偵查起訴。
    理  由
一、訊據被告乙○○矢口否認有何故買贓物犯行，辯稱：該機車是陸昭呈託伊送修，
    修理費五千元，陸昭呈因無錢取車，才將機車放置在伊住處，伊不知該機車係贓
    車，亦未向陸昭呈買車，陸昭呈在警訊時有被恐嚇，故而被迫誣指伊購買贓車云
    云。惟查右揭機車係甲○○所有，於八十七年十一月十三日九時許，在高雄縣大
    寮鄉○○路二五三之十六號前失竊之事實，業據被害人甲○○在警訊時陳明屬實
    ，並有贓物認領保管收據、車輛竊盜資料個別查詢報表各一紙附卷足稽，該機車
    係證人陸昭呈交付被告，被告於上開時地騎用該機車為警查獲之事實，復經被告
    供承不諱，而證人陸昭呈於警訊時稱「有跟乙○○說該車係我偷來使用之贓車」
    （高雄市政府警察局苓雅分局偵訊筆錄卷第七頁）等語及於偵查中經傳訊到庭仍
    稱「（他（指乙○○）叫你偷車給他買？）是。」、「（多少錢買你的車？）五
    千元買這部車，他也知是贓車，只有買（賣之誤）他這部車」、「朋友介紹認識
    ，知他有收贓車，當初說好是五千元買那部車，但尚未給我」等情（八十八年偵
    字第四一九八號卷第十七頁），經核證人陸昭呈係於偵查中經檢察官傳訊到庭始
    稱該機車係被告以五千元向伊購買，被告指稱陸昭呈被警恐嚇被迫始誣陷伊購買
    贓車，要與實情不符，且查陸昭呈稱與被告僅認識五天，核其二人既無何怨隙，
    陸昭呈當無蓄意誣攀之必要。而被告如係替陸昭呈送修機車，何以陸昭呈將機車
    留置於被告處二個月仍不取回？又何以陸昭呈將機車交與被告後，即銷聲匿跡，
    而係由被告騎用該車時被警查獲？被告空言否認犯罪，係屬卸責之詞，不足採信
    ，罪證明確，被告犯行堪以認定。至於被告請求傳訊其同居人陳潘永珠及機車行
    老闆陳金龍證明機車係陸昭呈交付請伊代付款修理云云，惟據其自承陸昭呈送修
    時機車行老闆不在，則該機車行老闆又如何能證明陸昭呈交車與伊時係託伊送修
    ，而非出售？另證人陳潘永珠為被告之同居人，證言是否無偏頗已不疑問，而右
    揭犯罪事實已據陸昭呈供證明確，證人自無傳訊之必要，併此敘明。
二、核被告所為，係犯刑法第三百四十九條第二項之故買贓物罪。查被告於八十五年
    間，曾因贓物案件，經法院判處有期徒刑六月確定，並於八十五年九月十日執行
    完畢之事實，有臺灣高雄地方法院檢察署刑案資料查註紀錄表附卷可憑，茲於執
    行完畢後五年以內，再犯有期徒刑以上之本罪，係屬累犯，應依刑法第四十七條
    之規定加重其刑。原審因而適用刑法第三百四十九條第二項、第四十七條、罰金
    罰鍰提高標準條例第一條前段，並審酌被告曾有如事實欄所示之多項前科，素行
    非佳，又因一時貪念致觸刑章，使竊嫌得以順利銷贓，間接助長竊盜之風，並增
    加被害人追尋失物之困難度，及其犯後飾詞圖卸，態度不佳等一切情狀，量處有
    期徒刑七月，並就扣案之鑰匙二把，說明非供被告犯罪所用之物而不予宣告沒收
    ，復就檢察官移送併辦部分（八十八年度偵緝字第二０九三號），說明與本件被
    告購買贓物犯行間，並無連續犯之裁判上一罪關係，不得逕予審理，而應退由檢
    察官另行偵辦，核其認事用法，並無違誤，量刑亦稱妥適，被告上訴否認犯罪，
    為無理由，應予以駁回。
據上論斷，應依刑事訴訟法第三百六十八條，判決如主文。
本案經檢察官林應華到庭執行職務。
中    華    民    國     八十九     年       三       月     二十三     日
                              臺灣高等法院高雄分院刑事第五庭
                                  審判長法官  吳水木
                                        法官  李春昌
                                        法官  惠光霞
右正本證明與原本無異。
不得上訴。
                                      書記官  林永富
中    華    民    國     八十九     年       三       月    二十四      日
本件論罪科刑法條：
刑法第三百四十九條第二項
搬運、寄藏、故買贓物或為牙保者，處五年以下有期徒刑、拘役或科或併科一千元以
下罰金。
                                                                        Ｇ


司法院資訊處製作；財團法人民間司法改革基金會備份。
